# 行业内其他公司去产能，本公司承担补偿费用

提问人：quaisi 时间：2020-02-27 08:05:27
行业去产能，本省有一家去产能，并清产倒闭，但无力承担职工补偿等费用，政府牵头组织省内未被去产能的企业共同补偿该倒闭的公司，分批支付，已签署相关协议，一次性计入营业外支出-非常损失吗？

回答人：chenyiwei
如果本企业不能从中获益（例如不能取得被关停企业释放出来的产能指标），则相关支出不满足确认为资产的条件，在发生时直接计入营业外支出处理。